臺灣彰化地方法院刑事判決　　　　　　　94年度訴字第1713號
公　訴　人　臺灣彰化地方法院檢察署檢察官
被　　　告　甲○○
上列被告因違反毒品危害防制條例案件，經檢察官提起公訴（九
十四年度毒偵字第四二０六號），暨移送併案審理（九十四年度
毒偵字第五六七三號），本院認有刑事訴訟法第二百七十三條之
一第一項之情形，而改依簡式審判程序判決如下：
    主  文
甲○○連續施用第一級毒品，累犯，處有期徒刑拾月，扣案之海
洛因貳包及海洛因壹瓶（合計驗餘淨重壹點伍公克），均沒收銷
燬之，扣案之注射針筒壹支及鏟管支，均沒收之；又連續施用
第二級毒品，累犯，處有期徒刑陸月，扣案之甲基安非他命壹包
（毛重約壹點公克），沒收銷燬之，扣案之吸食器壹組，沒收
之。應執行有期徒刑壹年貳月。扣案之海洛因貳包及海洛因一瓶
（合計驗餘淨重壹點伍公克）與甲基安非他命壹包（毛重約壹點
公克），均沒收銷燬之。扣案之注射針筒壹支、鏟管支及吸
食器壹組，均沒收之。
    事  實  及   理  由
一、本件犯罪事實為：甲○○曾於民國（下同）八十八年間，因
    違反毒品危害防制條例案件，經本院以八十九年度訴字第七
    九五號判決判處有期徒刑七月、二月，應執行有期徒刑八月
    確定；又因違反毒品危害防制條例案件，經本院以九十年度
    易字第一二五０號判決判處有期徒刑十月確定；嗣二案經本
    院裁定應執行有期徒刑一年五月確定，入監執行，於九十一
    年十二月九日假釋出獄付保護管束，詎其於保護管束期間，
    因違反保護管束應遵守事項情節重大，經撤銷其假釋，令入
    監所執行殘刑，迄九十二年十一月二十七日執行完畢。又其
    前因施用毒品案件，經觀察、勒戒後，認無繼續施用毒品之
    傾向，由本院於八十九年四月十八日，以八十九年度少調字
    第二二四號裁定為不付審理在案；再於八十九年間，又因施
    用毒品案件，經本院以八十九年度毒聲字第二六三六號裁定
    移送觀察、勒戒後，認有繼續施用毒品之傾向，經檢察官聲
    請，由本院以八十九年度毒聲字第三二五二號裁定移送戒治
    處所施予強制戒治一年，自八十九年七月二十六日起送臺灣
    雲林戒治所施以強制戒治滿三月後，其成效經評定合格，無
    繼續戒治必要，經本院以八十九年度毒聲字第五五四七號裁
    定停止戒治，所餘戒治期間付保護管束，詎其於保護管束期
    間又因違反保護管束應遵守事項，情節重大，經本院以九十
    年度毒聲字第一０七七號裁定撤銷停止戒治，令入戒治處所
    施以殘餘期間之強制戒治，迄於九十年十二月二日強制戒治
    期滿，此部分所犯刑事案件部分，則經本院以八十九年度訴
    字第七九五號判決判處有期徒刑七月、二月，應執行有期徒
    刑八月確定（業已執行完畢）；復於九十年間，另因施用第
    二級毒品案件，經本院以九十年度易字第一二五０號判決判
    處有期徒刑十月確定（業已執行完畢）。詎其仍不知悔改，
    於前開強制戒治執行完畢釋放後五年內，復基於施用第一級
    毒品海洛因之概括犯意，自九十四年六月中旬某日起至同年
    九月十一日十五時三十分許止，在彰化縣鹿港鎮街尾里第一
    公墓百姓公廟，以將第一級毒品海洛因摻水置放於注射針筒
    中，注射於手臂之方式，連續施用第一級毒品海洛因多次，
    平均約一天施用二次。另基於施用第二級毒品甲基安非他命
    之概括犯意，於九十四年五月底某日起至同年九月十日十五
    時許止，在彰化縣鹿港鎮○○路路旁及其位於彰化縣福興鄉
    ○○村○○路○段四三０號之住所等處，以將第二級毒品甲
    基安非他命置放於玻璃吸食器內，外用火加以燒烤使成氣體
    後吸食之方式，連續施用第二級毒品甲基安非他命多次，平
    均約三天施用一次。嗣先於九十四年八月十四日十四時許，
    在彰化縣鹿港鎮百姓公廟前，為警查獲，並扣得第一級毒品
    海洛因二包及海洛因一瓶（合計驗餘淨重一點五公克）、甲
    基安非他命一包（毛重約一點三公克）及其所有，已供其施
    用毒品所用之注射針筒一支、鏟管三支及吸食器一組；復於
    九十四年九月十一日十九時三十分許，在其上開住處內，為
    警查獲，並經其同意採集尿液送驗，結果呈甲基安非他命及
    嗎啡陽性反應，暨其於本院審理時自白其餘犯行，而循線查
    悉上情。
二、上揭犯罪事實，有以下證據可資證明：（１）被告迭於警、
    偵訊中及本院行準備程序與審理時之自白；（２）彰化縣警
    察局鹿港分局委託檢驗尿液代號與真實姓名對照單、彰化縣
    衛生局九十四年八月二十二日煙檢字第九四三五四五號煙毒
    尿液檢驗成績書及九十四年九月十九日煙檢字第九四四０一
    六號煙毒尿液檢驗成績書各一紙；（３）法務部調查局九十
    四年十一月二十三日調科壹字第一四００一二二一二號鑑定
    通知書一紙、彰化縣警察局鹿港分局查獲涉嫌毒品危害防制
    條例毒品初驗報告書及彰化縣警察局鹿港分局搜索扣押筆錄
    各一紙；（４）臺灣高等法院被告全國前案紀錄表及臺灣彰
    化地方法院檢察署刑案資料查註紀錄表各一份；（５）扣案
    之第一級毒品海洛因二包及海洛因一瓶（合計驗餘淨重一點
    五公克）、甲基安非他命一包（毛重約一點三公克）、注射
    針筒一支、鏟管三支及吸食器一組；（６）末參以施用第一
    級毒品海洛因及第二級毒品甲基安非他命均具有成癮性，被
    告前又已有施用毒品之犯行，有其前案紀錄可憑，且經觀察
    勒戒、強制戒治及刑之執行後，仍再次施用毒品，並屢為警
    查獲，被告顯有難以戒斷，且已成癮之情事，故雖被告於九
    十四年八月十四日及九十四年九月十一日為警查獲前四日以
    外之施用毒品犯行未經採尿鑑驗，然依前開說明，亦應認被
    告之自白確與事實相符，洵堪採信。從而，被告顯係於受觀
    察勒戒、強制戒治執行完畢釋放後，五年內再犯毒品危害防
    制條例第十條第一、二項之罪，依同條例第二十三條第二項
    規定，應依法論科。綜上所述，本件犯罪事證明確，被告前
    開犯行洵堪認定。
三、應依刑事訴訟法第二百七十三條之一第一項、第二百九十九
    條第一項前段、第三百十條之二、第四百五十四條第一項，
    毒品危害防制條例第十條第一項、第二項、第二十三條第二
    項、第十八條第一項前段，刑法第十一條、第五十六條、第
    四十七條、第三十八條第一項第二款、第五十一條第一項第
    五款，判決如主文。
四、如不服本判決，得於判決書送達之翌日起十日內，以書狀敘
    述理由（須附繕本），向本院提出上訴。
中　　華　　民　　國　　94　　年　　12　　月　　19　　日
                  刑事第一庭          法  官  簡璽容
以上正本證明與原本無異。
如不服本判決，應於判決送達後十日內向本院提出上訴狀 (須附
繕本)。
中　　華　　民　　國　　94　　年　　12　　月　　20　　日
                                      書記官  王惠嬌
毒品危害防制條例第10條
施用第一級毒品者，處6 月以上5 年以下有期徒刑。
施用第二級毒品者，處3 年以下有期徒刑。
